---
output:
  html_document: default
  pdf_document: default
---

# 白葡萄酒的探索

========================================================

本报告探讨了一个包含大约4898瓶白葡萄酒的质量评分和属性的数据集。

P. Cortez, A. Cerdeira, F. Almeida, T. Matos and J. Reis. 
Modeling wine preferences by data mining from physicochemical properties.
In Decision Support Systems, Elsevier, 47(4):547-553. ISSN: 0167-9236.

Available at: [@Elsevier] http://dx.doi.org/10.1016/j.dss.2009.05.016
              [Pre-press (pdf)] http://www3.dsi.uminho.pt/pcortez/winequality09.pdf
              [bib] http://www3.dsi.uminho.pt/pcortez/dss09.bib

```{r echo=FALSE, message=FALSE, warning=FALSE, packages}
# 加载你最终使用的所有组件
# 在这个代码块的分析中。

# 注意，在这个代码块中，将参数 "echo" 设为假。
# This prevents the code from displaying in the knitted HTML output.这可以避免代码混入 HTML 输出显示。
# 应当在文件中，对所有代码块设为 echo=FALSE 。

library(ggplot2)
library(dplyr)
library(knitr)
library(GGally)
library(scales)
library(memisc)
```

```{r echo=FALSE, Load_the_Data}
# 加载数据
pf <- read.csv('wineQualityWhites.csv')
pf <- na.omit(pf)
```

# 单变量绘图选择
```{r echo=FALSE}
# 查看数据集结构
dim(pf)
```

```{r echo=FALSE}
# 查看数据集变量信息
str(pf)
```

```{r echo=FALSE}
# 查看数据集变量的平均值等概要信息
summary(pf)
```

```{r echo=FALSE}
# 查看数据集的前6行
head(pf)
```

```{r echo=FALSE}
# 删除变量X
pf <- subset(pf, select = -c(X))
```

该数据集包含了13个变量，4898行观察值。其中变量X与ID重复，将其删除。

```{r echo=FALSE}
# quanlity的柱形图
ggplot(aes(x = quality), data = pf) + 
  geom_bar()
```

```{r echo=FALSE}
# quanlity的概要信息
summary(pf$quality)
```

```{r echo=FALSE}
# quanlity的数据值计数
table(pf$quality)
```

quality的分布很接近正态分布，峰值集中在6。共有3，4，5，6，7，8，9，7个评分等级。我想知道，是什么属性影响了白葡萄酒的质量评分。

```{r echo=FALSE}
# fixed.acidity直方图
ggplot(aes(x = fixed.acidity), data = pf) + 
  geom_histogram(binwidth = 0.1)
```

```{r echo=FALSE}
# 对x轴进行log10转换后的fixed.acidity直方图
ggplot(aes(x = fixed.acidity), data = pf) + 
  geom_histogram(binwidth = 0.01) + 
  scale_x_log10()
```

```{r echo=FALSE}
# fixed.acidity的概要
summary(pf$fixed.acidity)
```

```{r echo=FALSE}
# fixed.acidity数据值计数
table(pf$fixed.acidity)
```

白葡萄酒的fixed.acidity（固定酸度）是葡萄酒酸度的一种，与保鲜度有关，影响口感的酸爽。
fixed.acidity分布呈钟型分布，右长尾，其最大值比中值和三分位数高得多。
中位数是6.8，平均值是6.855。
通过对fixed.acidity进行log10转换，得到一个正态分布。

```{r echo=FALSE}
# volatile.acidity直方图
ggplot(aes(x = volatile.acidity), data = pf) + 
  geom_histogram(binwidth = 0.01)
```

```{r echo=FALSE}
# 对x轴进行log10转换后的volatile.acidity直方图
ggplot(aes(x = volatile.acidity), data = pf) + 
  geom_histogram(binwidth = 0.01) + 
  scale_x_log10()
```

volatile.acidity（挥发性酸度）：葡萄酒中醋酸的含量，过高会导致令人不愉快的醋味。
数据呈钟型分布，右长尾，log10转换后volatile.acidity接近正态分布，峰值出现在0.2-0.3之间。

```{r echo=FALSE}
# citric.acid直方图
ggplot(aes(x = citric.acid), data = pf) + 
  geom_histogram(binwidth = 0.01)
```

```{r echo=FALSE}
# citric.acid的概要信息
summary(pf$citric.acid)
```

citric.acid（柠檬酸）：少量的柠檬酸可以给葡萄酒增添“新鲜”和风味
分布接近正态分布，中位数是0.32，平均值为0.33，分布在0.5附近出现变化。

综观以上三种酸：fixed.acidity，volatile.acidity以及citric.acid，其中fixed.acidity含量最大，其他两种酸大部分都是0.X的微量。而且fixed.acidity出现了右长尾分布，我会进一步分析fixed.acidity与quality的关系。

```{r echo=FALSE}
# residual.sugar直方图
ggplot(aes(x = residual.sugar), data = pf) + 
  geom_histogram(binwidth = 0.1)
```

```{r echo=FALSE}
# residual.sugar概要信息
summary(pf$residual.sugar)
```

```{r echo=FALSE}
# 对x轴log10转换后的residual.sugar直方图
ggplot(aes(x = residual.sugar), data = pf) + 
  geom_histogram(binwidth = 0.1) + 
  scale_x_log10()
```

residual.sugar（残糖）：发酵结束后剩余的糖的量，即造成葡萄酒中甜度口感的元素。
大量的值集中在1-2之间，中位数是5.2， 平均值是6.391
residual.suga呈右长尾分布，log10转换后的residual.suga分布呈双峰分布，峰值第一次在1.5左右，第二次接近9左右。

```{r echo=FALSE}
# chlorides直方图
ggplot(aes(x = chlorides), data = pf) + 
  geom_histogram(binwidth = 0.001)
```

```{r echo=FALSE}
# 对x轴log10转换后的chlorides直方图
ggplot(aes(x = chlorides), data = pf) + 
  geom_histogram(binwidth = 0.01) + 
  scale_x_log10()
```

chlorides（氯化物）：葡萄酒中盐的含量，即造成葡萄酒中咸口感的元素
呈右长尾数据分布，大部分在0.0~0.1之间。
log10转换后的chlorides分布接近正态分布，峰值在0.05左右。

```{r echo=FALSE}
# free.sulfur.dioxide直方图
ggplot(aes(x = free.sulfur.dioxide), data = pf) + 
  geom_histogram(binwidth = 1) + 
  scale_x_continuous(breaks = seq(0,300,10))
```

```{r echo=FALSE}
# free.sulfur.dioxide概要信息
summary(pf$free.sulfur.dioxide)
```

```{r echo=FALSE}
# 缩小x轴范围后的free.sulfur.dioxide直方图
ggplot(aes(x = free.sulfur.dioxide), data = pf) + 
  geom_histogram(binwidth = 0.5) + 
  scale_x_continuous(breaks = seq(0,90,10), limits = c(0,90))
```

free.sulfur.dioxide（游离二氧化硫）:SO2的自由形态存在于SO2分子(溶解气体)与亚硫酸氢盐离子之间的平衡状态;它可以防止微生物的生长和葡萄酒的氧化。该变量是造成葡萄酒特殊香味的元素。
分布呈正态分布，分布比较均匀，大量数值集中在20-40之间，在290附近出现一个异常值。修整最大值，设置更小的binsidth后，发现峰值出现在30左右。

```{r echo=FALSE}
# total.sulfur.dioxide直方图
ggplot(aes(x = total.sulfur.dioxide), data = pf) + 
  geom_histogram(binwidth = 0.5)
```

```{r echo=FALSE}
# total.sulfur.dioxide的数值计数
table(pf$total.sulfur.dioxide)
```

total.sulfur.dioxide（二氧化硫总量）:游离和结合态S02的量;在低浓度下，SO2在葡萄酒中几乎检测不到，但当游离SO2浓度超过50ppm时，SO2在葡萄酒的鼻子和味道中变得明显。
分布呈正态分布，分布比较较为均匀。数值大部分为整数。

```{r echo=FALSE}
# density直方图
ggplot(aes(x = density), data = pf) + 
  geom_histogram(binwidth = 0.001)
```

```{r echo=FALSE}
# density的概要信息
summary(pf$density)
```

```{r echo=FALSE}
# 缩小x轴范围后的density直方图
ggplot(aes(x = density), data = pf) + 
  geom_histogram(binwidth = 0.001) + 
  scale_x_continuous(limits = c(0.987, 1.01), breaks = seq(0, 1.01, 0.01))
```

density（密度）：这取决于酒精和糖的含量。
分布很接近正态分布，中位数为0.9937，平均值为0.9940。修整最大值后，发现数值大量集中在0.99-1之间。

```{r echo=FALSE}
# pH直方图
ggplot(aes(x = pH), data = pf) + 
  geom_histogram(binwidth = 0.1)
```

```{r echo=FALSE}
# pH概要信息
summary(pf$pH)
```

pH：描述葡萄酒的酸度或碱性，范围从0(非常酸性)到14(非常碱性);大多数葡萄酒的pH值在3-4之间。
分布呈正态分布，中位数是3.18，平均值是3.18，峰值在3.25左右。

```{r echo=FALSE}
# sulphates直方图
ggplot(aes(x = sulphates), data = pf) + 
  geom_histogram(binwidth = 0.01)
```

sulphates（硫酸盐）:一种葡萄酒添加剂，可提高二氧化硫(S02)水平，具有抗菌和抗氧化作用。
分布接近正态分布，右长尾分布，大量数值集中于0.3-0.5。

```{r echo=FALSE}
# alcohol直方图
ggplot(aes(x = alcohol), data = pf) + 
  geom_histogram(binwidth = 0.1) + 
  scale_x_continuous(breaks = seq(8, 14.2, 0.5))
```

```{r echo=FALSE}
# alcohol概要信息
summary(pf$alcohol)
```

alcohol（酒精）:葡萄酒中酒精含量的百分比。分布接近右偏态，中位数是10.4，平均值是10.51，有两个高峰，一个大的在9.5左右，一个小的在12.5左右。


# 单变量分析

### 你的数据集结构是什么？
本数据集有4898行观测值，共12个属性变量，其中连续变量有fixed.acidity，volatile.acidity， citric.acid， residual.sugar，chlorides，sulphates，free.sulfur.dioxide，total.sulfur.dioxide，alcohol，density，分类变量有quality。

### 你的数据集内感兴趣的主要特性有哪些？
由于此次探索的主要问题是关于影响⽩葡萄酒的质量的因素，所以我的数据集中，主要特征是quality变量。

### 你认为数据集内哪些其他特征可以帮助你探索兴趣特点？

```{r  fig.width=15, fig.height=15}
# 变量关系图
ggcorr(pf, label = TRUE, label_size = 6 , label_round = 2, hjust = 0.85)
```

从以上关系图可以得到，
与quality存在较高的负相关度的变量为：density，total.sulfur.dioxide
与quality存在较高的正相关度的变量为：alcohol，pH
其他相关度较高的变量有：
residual.sugar 与 density 相关度最高：0.84；
free.sulfur.dioxide 和 total.sulfur.dioxide 相关度为：0.62 
total.sulfur.dioxide 和 density 的相关度为：0.53
alcohol 与 density ： -0.78
alcohol 与 total.sulfur.dioxide： -0.45 
alcohol 与 residual.sugar： -0.45
fixed.acidity 与 pH：-0.43

### 根据数据集内已有变量，你是否创建了任何新变量？
否

### 在已经探究的特性中，是否存在任何异常分布？你是否对数据进行一些操作，如清洁、调整或改变数据的形式？如果是，你为什么会这样做？
其中fixed.acidity，volatile.acidity，residual.sugar，sulphates出现右长尾分布，其他变量均为接近正态分布。


# 双变量绘图选择
我们将quality的数据类型修订为factor类，为了更好地进行分类分析。
```{r}
# 将quality的数据类型修订为factor类
pf$quality <- factor(pf$quality)
```

与quality正相关度最高是alcohol，我们先来探索quality与alcohol的关系

```{r echo=FALSE}
# quality和alcohol的箱线图
ggplot(aes(x = quality, y = alcohol), data = pf) + 
  geom_boxplot(alpha = 0.5, color = "blue") + 
  stat_summary(fun.y = mean, geom = 'point', shape = 4, color = "red") + 
  geom_smooth(method = 'lm', aes(group = 1)) + 
  geom_jitter(alpha = 0.08) 
```

箱线图结合散点图，不仅可以看到每个质量等级的数量分布情况，线性回归线减少极端值的影响，更好的反映数据之间的趋势。还可以看到更高的质量等级quality需要更高数值的alocohol。

```{r echo=FALSE}
# 根据不同等级的quality来看alcohol的直方图
ggplot(aes(x=alcohol, fill=quality), data = pf) +
  geom_histogram(alpha = 1, binwidth = 1, position = "dodge", col = "black") + 
  scale_x_continuous(breaks = seq(8,14.2,1)) + 
  scale_color_brewer(type = 'div')
```

```{r echo=FALSE}
# 对低计数值的放大后的alcohol的直方图
ggplot(aes(x=alcohol, fill=quality), data = pf) +
  geom_histogram(alpha = 1, binwidth = 1, position = "dodge", col = "black") + 
  scale_x_continuous(breaks = seq(8,14.2,1)) + 
  coord_cartesian(ylim = c(0, 15)) + 
  scale_color_brewer(type = 'div')
```

根据不同的质量等级来看酒精的分布，结合对低计数值的放大图，可以看出，质量等级quality为9的白葡萄酒，较多存在于较高alcohol数值水平。质量等级quality为3的白葡萄酒，较多存在于较低alcohol数值水平。

与alcohol相关度最高的是density，我们接着来探索alcohol与density的关系

```{r echo=FALSE}
# density和alcohol的散点图
ggplot(aes(x = density, y = alcohol), data = pf) + 
  geom_point(alpha = 0.1, na.rm = TRUE) +
  xlim(quantile(pf$density, 0.01),quantile(pf$density, 0.99)) + 
  geom_smooth(method = 'lm')
```

忽略density1%的数值后，可以看出alcohol与density的关系是负相关。随着density增加，alcohol相应减少。

然后我们来看看quality与density的关系

```{r echo=FALSE}
# quality和density的散点图
ggplot(aes(x = quality, y = density), data = pf) + 
  geom_boxplot(alpha = 0.5, color = "blue") + 
  stat_summary(fun.y = mean, geom = 'point', shape = 4, color = "red") + 
  geom_smooth(method = 'lm', aes(group = 1)) + 
  # 忽略density1%的数值
  ylim(quantile(pf$density, 0.01),quantile(pf$density, 0.99)) + 
  geom_jitter(alpha = 0.08)
```

忽略density1%的数值后，可以看出quality与density的关系是负相关，越高质量等级的白葡萄酒，密度越小。

下面开始分析total.sulfur.dioxide 和 density 关系

```{r echo=FALSE}
# density和total.sulfur.dioxide的散点图
ggplot(aes(x = density, y = total.sulfur.dioxide), data = pf) + 
  geom_point(alpha = 0.1, na.rm = TRUE) +
  geom_smooth(method = 'lm')
```

可以看出total.sulfur.dioxide与density的关系是正相关，越高数值的total.sulfur.dioxide白葡萄酒，density越大。

接下来，我们来看看total.sulfur.dioxide 和 quanlity 关系

```{r echo=FALSE}
# quality和total.sulfur.dioxide的散点图
ggplot(aes(x = quality, y = total.sulfur.dioxide), data = pf) + 
  geom_boxplot(alpha = 0.5, color = "blue") + 
  stat_summary(fun.y = mean, geom = 'point', shape = 4, color = "red") + 
  geom_smooth(method = 'lm', aes(group = 1)) + 
  ylim(quantile(pf$total.sulfur.dioxide, 0.01),quantile(pf$total.sulfur.dioxide, 0.99)) +
  geom_jitter(alpha = 0.08)
```

忽略total.sulfur.dioxide1%的数值后，可以看出quality与total.sulfur.dioxide的关系是负相关，越高质量等级的白葡萄酒，二氧化硫总量越小。这个图跟quality与density的关系图很类似。

接下来看看，相关度最高的residual.sugar 与 density关系：

```{r echo=FALSE}
# density和residual.sugar的散点图
ggplot(aes(x = density, y = residual.sugar), data = pf) + 
  geom_point(alpha = 0.1, na.rm = TRUE) +
  coord_cartesian(ylim = c(0, 20)) + 
  geom_smooth(method = 'lm')
```

对局部进行放大，发现residual.sugar 与 density关系是很强的正相关，越高residual.sugar的葡萄酒，density越大。

下面开始分析quality 与 pH的关系：

```{r echo=FALSE}
# quality和pH散点图
ggplot(aes(x = quality, y = pH), data = pf) + 
  geom_boxplot(alpha = 0.5, color = "blue") + 
  stat_summary(fun.y = mean, geom = 'point', shape = 4, color = "red") + 
  geom_smooth(method = 'lm', aes(group = 1)) + 
  geom_jitter(alpha = 0.08)
```

quality 与 pH的关系是正相关，线性回归较为平缓。

我们接着来看看alcohol 与 pH的关系

```{r echo=FALSE}
# alcohol和pH散点图
ggplot(aes(x = alcohol, y = pH), data = pf) + 
  geom_point(alpha = 0.1, na.rm = TRUE) +
  geom_smooth(method = 'lm')
```

alcohol 与 pH的关系是正相关，线性回归较为平缓。线性回归跟quality 与 pH的关系图很类似。


# 双变量分析

### 探讨你在这部分探究中观察到的一些关系。这些感兴趣的特性与数据集内其他特性有什么区别？
此次分析对象是白葡萄酒，那么我选择了酒精属性作为切入点，我首先分析了quality和alcohol的关系，根据不同的质量等级来看酒精的分布，发现更高的质量等级quality需要更高数值的alocohol。
接着我找到与alcohol相关度最高的是density，alcohol与density的关系是负相关。随着density增加，alcohol相应减少。
然后我分析了quality与density的关系，发现quality与density的关系是负相关，越高质量等级的白葡萄酒，密度越小。
最后我分析了quality与 pH的关系，发现quality 与 pH的关系是正相关，线性回归较为平缓。

### 你是否观察到主要特性与其他特性之间的有趣关系？
我分析了total.sulfur.dioxide 和 quality 关系，quality与total.sulfur.dioxide的关系是负相关，越高质量等级的白葡萄酒，二氧化硫总量越小。它们的关系图跟quality与density的关系图很类似。
然后我分析了alcohol 与 pH的关系，是正相关，线性回归较为平缓。线性回归跟quality 与 pH的关系图很类似。

### 你发现最强的关系是什么？
最强的关系是residual.sugar 与 density关系，相关度高达0.84，

# 多变量绘图选择

我们首先分析alcohol、density 和 quality之间的关系

```{r echo=FALSE}
# 根据quality的分类，density和alcohol的散点图
 ggplot(aes(y = density, x = alcohol, color = quality), data = pf) +
  geom_point(position = position_jitter(0.3)) + 
  scale_color_brewer(type = 'div',
    guide = guide_legend(title = 'quality',
                                    reverse = FALSE,
                                    override.aes = list(alpha = 1, size = 2))) + 
  theme_dark() + 
  ylim(0.985, 1.005) + 
  labs(y = 'density',x = 'alcohol') + 
  ggtitle("density VS alcohol VS quality")
```

从图上可知，alcohol数值越大，density数值越少，高等级quality的数量越多，
但由于数量大量集中于5，6，7质量等级，3，9等级的数量较少，很难看出3，9质量等级的数据分布。

```{r echo=FALSE}
# 根据quality的分类，density和alcohol的散点图
 ggplot(aes(y = density, x = alcohol, color = quality), data = subset(pf, quality == 3 | quality == 4 | quality == 8 | quality == 9)) +
  geom_point() + 
  ylim(0.985, 1.005) + 
  scale_color_brewer(type = 'div') + 
  theme_dark() + 
  labs(y = 'density',x = 'alcohol') + 
  ggtitle("density VS alcohol VS quality")
```

我们过滤掉数量较大的5，6，7质量等级的白葡萄酒，看看3，4，8，9质量等级的数据分布，在alcohol=11之后，质量等级8，9的数量开始增多，质量等级8，9的数量开始减少。

下面我们来看看，alcohol、pH 和 quality之间的关系

```{r echo=FALSE}
# 根据quality的分类，pH和alcohol的散点图
 ggplot(aes(y = pH, x = alcohol, color = quality), data = pf) +
  geom_point(position = position_jitter(0.3)) + 
  scale_color_brewer(type = 'div',
    guide = guide_legend(title = 'quality',
                                    reverse = FALSE,
                                    override.aes = list(alpha = 1, size = 2))) + 
  theme_dark() +
  labs(y = 'pH',x = 'alcohol') + 
  ggtitle("pH VS alcohol VS quality")
```

从上图可以看出，pH=3.0时，quality为7，8，9的数量比pH=3.3时，quality为7，8，9的数量明显较少，
alcohol=10时，quality为7，8，9的数量比alcohol=12时，quality为7，8，9的数量明显较少，

```{r echo=FALSE}
# 根据quality的分类，pH和alcohol的散点图的另一种表现形式
ggplot(aes(x = alcohol, y = pH), data = pf) + 
  geom_jitter(alpha = 1/10) + 
  facet_wrap( ~ quality ) + 
  geom_smooth(method = 'lm')
```

结合上图可以得出，alcohol和pH数值越大，越高等级quatily数量越多。pH对quality的影响相对比较微弱，

下面我们来看看，density、pH 和 quality之间的关系

```{r echo=FALSE}
# 根据quality的分类，pH和density的散点图
 ggplot(aes(y = density, x = pH, color = quality), data = pf) +
  geom_point(position = position_jitter(0.3)) + 
  ylim(0.987, 1) + 
  scale_color_brewer(type = 'div',
    guide = guide_legend(title = 'quality',
                                    reverse = FALSE,
                                    override.aes = list(alpha = 1, size = 2))) + 
  theme_dark() +
  labs(y = 'density',x = 'pH') + 
  ggtitle("pH VS density VS quality")
```

从图上可看出，density数值越小，quality的高等级数量越多，由于3，9等级的数量较少，很难看出3，9质量等级的数据分布。

```{r echo=FALSE}
# 过滤掉数量较大的5，6，7质量等级的quality后的pH和density的散点图
 ggplot(aes(y = density, x = pH, color = quality), data = subset(pf, quality == 3 | quality == 4 | quality == 8 | quality == 9)) +
  geom_point() + 
  ylim(0.987, 1) +
  scale_color_brewer(type = 'div') + 
  theme_dark() +
  labs(y = 'density',x = 'pH') + 
  ggtitle("pH VS density VS quality")
```

我们过滤掉数量较大的5，6，7质量等级的白葡萄酒，看看3，4，8，9质量等级的数据分布，发现质量等级为9的数量集中在pH > 3.25，desity < 0.992的区域。

下面我们来看看，total.sulfur.dioxide、density 和 quality之间的关系

```{r echo=FALSE}
# 根据quality的分类，density和total.sulfur.dioxide的散点图
 ggplot(aes(y = density, x = total.sulfur.dioxide, color = quality), data = pf) +
  geom_point(position = position_jitter(0.3)) + 
  ylim(0.987, 1.01) + 
  scale_color_brewer(type = 'div',
    guide = guide_legend(title = 'quality',
                                    reverse = FALSE,
                                    override.aes = list(alpha = 1, size = 2))) + 
  theme_dark() + 
  labs(y = 'density',x = 'total.sulfur.dioxide') + 
  ggtitle("total.sulfur.dioxide VS density VS quality")
```

从上图可以得到，越小数值的total.sulfur.dioxide和越小数值的density，高质量等级的quality的数量越多。

# 多变量分析

###  探讨你在这部分探究中观察到的一些关系。通过观察感兴趣的特性，是否存在相互促进的特性？
alcohol数值越大，density数值越少，高等级quality的数量越多，
alcohol和pH数值越大，越高等级quatily数量越多。
越小数值的total.sulfur.dioxide和越小数值的density，高质量等级的quality的数量越多。

### 这些特性之间是否存在有趣或惊人的联系呢？
从density、pH 和 quality之间的关系中可以得出，density数值越小，quality的高等级数量越多，但对比density，pH对quality的影响比较小。

### 选项：你是否创建过数据集的任何模型？讨论你模型的优缺点。
否

------

# 定稿图与总结

### 绘图一
```{r echo=FALSE}
# 按quality分类，alcohol和pH的散点图
ggplot(aes(x = alcohol, y = pH), data = pf) + 
  geom_jitter(alpha = 1/10) + 
  facet_wrap( ~ quality ) + 
  geom_smooth(method = 'lm') + 
  labs(title = "Affect of alcohol by volume and pH on quality", 
       x = "alcohol by volume, %", y = "pH")
```

### 描述一
alcohol和pH数值越大，越高等级quatily数量越多。
pH对quality的影响相对比较微弱，变化不明显。
质量等级quality为5，6，7的白葡萄酒数量较多，质量等级quality为3，4，8，9的白葡萄酒数量较少，特别是质量等级quality为9的数量最少。

### 绘图二
```{r echo=FALSE, Plot_Two}
# 按quality分类，density和alcohol散点图
 ggplot(aes(y = density, x = alcohol, color = quality), data = pf) +
  geom_point(position = position_jitter(0.3)) + 
  scale_color_brewer(type = 'div',
    guide = guide_legend(title = 'quality',
                                    reverse = FALSE,
                                    override.aes = list(alpha = 1, size = 2))) + 
  theme_dark() + 
  ylim(0.985, 1.005) + 
  labs(y = 'density, g/cm^3',x = 'alcohol by volume, %') + 
  ggtitle("Affect of density and alcohol by volume on quality")
```

### 描述二
从图上可知，alcohol数值越大，density数值越少，高等级quality的数量越多，

### 绘图三
```{r echo=FALSE, Plot_Three}
# 按quality分类，density和total.sulfur.dioxide散点图
 ggplot(aes(y = density, x = total.sulfur.dioxide, color = quality), data = pf) +
  geom_point(position = position_jitter(0.3)) + 
  xlim(quantile(pf$total.sulfur.dioxide, 0.01), quantile(pf$total.sulfur.dioxide, 0.99)) + 
  ylim(quantile(pf$density, 0.01), quantile(pf$density, 0.99)) + 
  scale_color_brewer(type = 'div',
    guide = guide_legend(title = 'quality',
                                    reverse = FALSE,
                                    override.aes = list(alpha = 1, size = 2))) + 
  theme_dark() + 
  labs(y = 'density, g/cm^3',x = 'total.sulfur.dioxide, mg / dm^3') + 
  ggtitle("Affect of total.sulfur.dioxide and density on quality")
```

### 描述三

从上图可以得到，越小数值的total.sulfur.dioxide和越小数值的density，高质量等级的quality的数量越多。

------

# 反思

我在分析中遇到的困难：
1. 质量等级quality = 3，9 的数据量太少，特别是质量等级为9的数据量非常少，一定程度影响了高质量等级的数据分布判断。
2. 没有建立一个用于预测质量等级的线性模型。
3. 对于R语言的学习掌握不够深入，很多方法不够熟悉，还需要进一步加强。

我在取得的成功：
1. 通过双变量和多变量探索分析，我得到一个结论：alcohol和pH的关系是正相关，虽然alcohol对quality影响较为微弱，但alcohol和quality的关系是正相关，pH和quality的关系也是正相关，所以pH和alcohol能相互加强对quality的关系。
2. 在多变量分析阶段，我通过添加较强的对比颜色，能让读者更好地分辨出高质量等级和低质量等级的区别。

我对将来的期待：
1.将来工作中如果可以增加更多的数据集，特别是质量等级>=9和质量等级<=3的数据量，减少当前部分质量等级数据量不足的缺点。
2. 能够建立一个用于预测质量等级的线性模型